臺灣臺南地方法院刑事判決
110年度交訴字第136號
公  訴  人  臺灣臺南地方檢察署檢察官
被      告  李順和


選任辯護人  張名賢律師
上列被告因公共危險案件，經檢察官提起公訴（110年度偵字第2
715號），被告於本院受命法官行準備程序中就被訴之事實為有
罪之陳述，經合議庭裁定改由受命法官獨任依簡式審判程序審理
，並判決如下：
    主  文
李順和犯妨害公眾往來安全罪，處拘役伍拾日，如易科罰金，以
新臺幣壹仟元折算壹日。
    事  實
一、李順和於民國109年12月24日晚間5時38分許，駕駛車牌號碼
    000-0000號自用小客車（下稱系爭車輛），沿國道三號高速
    公路由南往北方向行駛在內側車道，行經北向336公里處時
    ，適有戴孟汎駕駛車牌號碼000-0000號自用小客車（下稱A
    車）同向行駛在中線車道，並超車變換車道行駛至內側車道
    李順和所駕駛系爭車輛前方，李順和對戴孟汎超車行為甚為
    不滿，竟基於妨害公眾往來安全及妨害他人行使權利之犯意
    ，駕駛系爭車輛自中線車道加速駛近，並超車變換車道行駛
    至內側車道戴孟汎所駕駛A車前方，再驟然減速煞停阻擋A車
    繼續前進，戴孟汎見狀即緊急煞車將A車停在系爭車輛後方
    長達20秒，以此強暴手段妨害戴孟汎自由駕車在國道三號高
    速公路上行駛之權利，並使高速行進中之後方來車，恐有避
    煞不及發生碰撞之虞，致生公眾往來陸路之危險。
二、案經內政部警政署國道公路警察局第八公路警察大隊報告臺
    灣臺南地方檢察署檢察官偵查起訴。
    理  由
一、按被告李順和所犯為死刑、無期徒刑、最輕本刑3年以上有
    期徒刑以外之罪，亦非高等法院管轄之第一審案件，其於準
    備程序中就被訴事實為有罪之陳述，經告知簡式審判程序之
    旨，並聽取檢察官及被告、辯護人之意見後，本院合議庭依
    刑事訴訟法第273條之1第1項規定裁定進行簡式審判程序，
    是本案之證據調查，依同法第273條之2規定，不受同法第15
    9條第1項、第161條之2、第161條之3、第163條之1及第164
    條至第170條所規定證據能力認定及調查方式之限制，合先
    敘明。
二、認定本案犯罪事實之證據及理由：　　
　㈠上開犯罪事實，業據被告於本院準備程序中坦承不諱，核與
    被害人戴孟汎於警詢及偵查中之指述相符（見警卷第7頁至
    第9頁，偵卷第33頁至第34頁），並有行車紀錄器錄影影片
    及錄影畫面翻拍照片、內政部警政署國道公路警察局舉發違
    反道路交通管理事件通知單、車輛詳細資料報表及臺灣臺南
    地方檢察署檢察官勘驗筆錄在卷可稽（見警卷第11頁至第19
    頁，偵卷第37頁、第49頁），復經本院當庭勘驗行車紀錄器
    錄影影片，有勘驗筆錄存卷可佐（見本院卷第37頁至38頁、
    第41頁至第42-1頁），足認被告任意性之自白確與事實相符
    ，堪以採信。
　㈡按刑法第185條第1項妨害公眾往來安全罪，係採具體危險說
    ，祇須損壞、壅塞之行為，造成公眾往來危險之狀態為已足
    ，不以全部損壞、壅塞或發生實害為必要。又所謂「致生往
    來之危險」，乃指損壞、壅塞陸路等公眾往來之設備，或以
    他法所為結果，致使人、車不能或難以往來通行，如必欲通
    行，將使人、車可能發生危險，亦即在客觀上祇須此等行為
    ，有發生公眾往來危險狀態之存在，自屬妨害交通之安全，
    即成立本罪；而所稱之「他法」，除損壞、壅塞以外，其他
    凡足以妨害公眾往來通行之方法皆是，不以發生實害為必要
    。持續性之危險駕駛行為極易導致往來人車通行失控，使車
    禍之發生及造成傷亡之危險均大幅增加，對於其他用路之車
    輛、行人造成嚴重之妨害，而有具體之危險性，自屬該罪所
    稱之「他法」（最高法院101年度台上字第2375號、104年度
    台上字第1101號判決意旨參照）。次按刑法第304條之強暴
    、脅迫，祇以所用之強脅手段足以妨害他人行使權利，或足
    使他人行無義務之事為已足，並非以被害人之自由完全受其
    壓制為必要；所稱「強暴」者，乃以實力不法加諸他人之謂
    ，惟不以直接施諸於他人為必要，即間接施之於物體而影響
    於他人者，亦屬之（最高法院28年度上字第3650號、102年
    度台上字第4347號判決意旨參照）。再按汽車行駛高速公路
    及快速公路，不得有下列行為：跨行車道、迴轉、倒車或
    逆向行駛；汽車在行駛途中，除遇特殊狀況必須減速外，不
    得驟然減速或在車道中臨時停車或停車；汽車在行駛途中，
    變換車道或超越前車時，應依標誌、標線、號誌指示，並不
    得有下列情形：驟然或任意變換車道。未保持安全距離及
    間隔，高速公路及快速公路交通管制規則第9條第1項第1款
    、第10條、第11條第1款、第3款分別定有明文。本件被告於
    車流量大、車輛均高速行駛之國道三號高速公路，以未保持
    安全距離之方式超車至A車前方，再驟然減速煞停，迫使被
    害人將所駕駛A車煞停在系爭車輛後方長達20秒，此種駕駛
    方式，對於被害人及該路段之用路人，恐有未及反應而發生
    碰撞之可能，嚴重威脅其他人車之安全，客觀上顯已造成妨
    害公眾往來之具體危險；且被告上開危險駕駛行為，迫使被
    害人將所駕駛之A車剎停，雖係間接透過A車影響被害人自由
    駕車行駛之權利，然依上開說明，亦屬加諸不法實力於被害
    人之「強暴」行為。從而，本案事證明確，被告犯行洵堪認
    定，應予依法論科。
三、論罪科刑：
　㈠核被告所為，係犯刑法第185條第1項之妨害公眾往來安全罪
    及同法第304條第1項之強制罪。被告以一行為同時觸犯上開
    2罪名，為想像競合犯，應依刑法第55條規定，從一重之妨
    害公眾往來安全罪處斷。
　㈡爰審酌被告遇行車糾紛，未能克制情緒並循理性方式解決，
    率爾在國道三號高速公路變換車道至被害人所駕駛A車前方
    並驟然減速煞停之危險駕駛行為，對於國道三號高速公路上
    之被害人及其他高速行駛之車輛形成莫大行車危險，且妨害
    被害人行使其自由行駛之權利，所生危害非輕，且期間非短
    ，造成被害人受有驚嚇，惟被告犯罪後於本院準備程序中已
    知坦承犯行，尚具悔意，兼衡被告自陳學歷為國中畢業、家
    庭經濟狀況為小康、現已退休、已婚育有三名子女（見本院
    卷第47頁）等一切情狀，量處如主文所示之刑，並諭知易科
    罰金之折算標準，以示懲儆。
據上論斷，應依刑事訴訟法第273條之1第1項、第299條第1項前
段，判決如主文。
本案經檢察官董詠勝提起公訴，檢察官林容萱到庭執行職務。
中　　華　　民　　國　　110 　年　　10　　月　　8 　　日
                    刑事第四庭  法　官　王鍾湄
以上正本證明與原本無異。
如不服本判決應於收受本判決後20日內向本院提出上訴書狀，並
應敘述具體理由。其未敘述上訴理由者，應於上訴期間屆滿後20
日內向本院補提理由書狀（均須按他造當事人之人數附繕本）「
切勿逕送上級法院」。 
　　　　　　　　　　　　　　　　書記官　蘇冠杰
中　　華　　民　　國　　110 　年　　10　　月　　8 　　日
附錄本案論罪科刑法條：
刑法第185條
損壞或壅塞陸路、水路、橋樑或其他公眾往來之設備或以他法致
生往來之危險者，處5年以下有期徒刑、拘役或15,000元以下罰
金。
因而致人於死者，處無期徒刑或7年以上有期徒刑；致重傷者，
處3年以上10年以下有期徒刑。
第1項之未遂犯罰之。